最高法院刑事判決　　　　　　　　　　　　　　　　　八十八年度台非字第七六號
　　上訴人　最高法院檢察署檢察總長
　　被　告　甲○○
右上訴人因被告殺人等罪案件，對於台灣苗栗地方法院中華民國八十七年二月十六日
第一審確定判決（八十六年度重訴字第三號，起訴案號：台灣苗栗地方法院檢察署八
十六年度偵字第一五七六、二五○一號），認為違法，提起非常上訴，本院判決如左
：
    主  文
原判決關於甲○○部分撤銷。
甲○○共同殺人，處有期徒刑拾壹年拾月，禠奪公權捌年，扣案之菜刀、開山刀及水
果刀各壹支均沒收。又共同竊盜，處有期徒刑肆月。應執行有期徒刑拾貳年，禠奪公
權捌年，扣案之菜刀、開山刀及水果刀各壹支均沒收。
    理  由
非常上訴理由稱：「按受有期徒刑之執行完畢，或受無期徒刑或受有期徒刑一部之執
行而赦免後，五年以內再犯有期徒刑以上之罪者，為累犯，刑法第四十七條定有明文
。本件原判決以被告於七十年間因犯竊盜及搶奪罪，為台灣台東地方法院判處有期徒
刑十二年六月，嗣因減刑，減為應執行有期徒刑八年二月，而於八十一年十二月六日
縮短刑期執行完畢。又於八十六年六月十一日與朱文隆共同殺人及竊盜，而依累犯之
規定論處被告罪刑。惟查被告前因竊盜罪及搶奪罪所處有期徒刑十二年六月，嗣減刑
為八年二月之刑，其執行完畢日期為七十七年十一月十一日，有台灣台東地方法院檢
察署八十八年一月二十七日東檢盛執甲字第一三六三號函可稽；且該被告係於七十六
年一月二十二日假釋出監，亦有台灣花蓮監獄八十八年一月二十八日花監總決字第○
二一五號函可稽。是被告於八十六年六月十一日犯本件殺人與竊盜罪，已在前受有期
徒刑執行完畢五年之外，依首開說明，並不構成累犯。原判決論以累犯，自有違誤。
案經確定且於被告不利，爰依刑事訴訟法第四百四十一條、第四百四十三條提起非常
上訴，以資糾正。」等語。
本院按刑法累犯之成立，以曾受有期徒刑之執行完畢，或受無期徒刑或有期徒刑一部
之執行而赦免後，五年以內，再犯有期徒刑以上之罪者為要件，刑法第四十七條規定
甚明。本件原判決以被告甲○○於民國七十年間因犯竊盜及搶奪罪，為台灣台東地方
法院判處應執行有期徒刑十二年六月，嗣因減刑，減為應執行有期徒刑八年二月，而
於八十一年十二月六日縮短刑期執行完畢。又於八十六年六月十一日與朱文隆共同殺
人及竊盜，而依累犯之規定論處被告罪刑。惟查被告前因竊盜及搶奪罪，所處應執行
有期徒刑十二年六月，嗣減刑為應執行有期徒刑八年二月，其執行完畢日期實為七十
七年十一月十一日，有台灣台東地方法院檢察署八十八年一月二十七日東檢盛執甲字
第一三六三號函可稽，且該被告係於七十六年一月二十二日假釋出監，亦有台灣花蓮
監獄八十八年一月二十八日花監總決字第○二一五號函為憑。是被告於八十六年六月
十一日犯本件殺人與竊盜罪，顯與前犯竊盜及搶奪罪所減處之有期徒刑執行完畢日期
，已逾五年，自與前開累犯要件不合。原判決未就卷附資料調查明白，遽論以累犯，
就殺人部分，判處有期徒刑十二年，竊盜部分判處有期徒刑五月，難謂無適用法則不
當之違法。案經確定，且不利於被告，非常上訴意旨執以指摘，洵有理由，應由本院
將原判決關於被告甲○○部分撤銷，並另行判決如主文所示，以資糾正。
據上論結，應依刑事訴訟法第四百四十七條第一項第一款但書，刑法第二十八條、第
二百七十一條第一項、第三百二十條第一項、第五十一條第五款、第三十七條第二項
、第三十八條第一項第二款，罰金罰鍰提高標準條例第一條前段，判決如主文。
中      華      民      國    八十八    年      三      月     十八     日
                              最高法院刑事第二庭
                                  審判長法官  蔡  詩  文
                                        法官  莊  登  照
                                        法官  洪  明  輝
                                        法官  蔡  清  遊
                                        法官  林  秀  夫
      右正本證明與原本無異
                                              書  記  官
中      華      民      國    八十八    年      三      月    二十三    日
